臺灣臺北地方法院刑事簡易判決　　　　　100年度簡字第633號
聲　請　人　臺灣臺北地方法院檢察署檢察官
被　　　告　林李李
選任辯護人　高瑩律師
上列被告因違反稅捐稽徵法等案件，經檢察官提起公訴（97年度
偵字第20316 號），本院受理後（98年度訴字第1634號），因被
告於準備程序中自白犯罪，經本院合議庭裁定改由受命法官獨任
依簡易判決處刑程序，逕以簡易判決如下：
    主  文
林李李連續行使偽造私文書，足以生損害於他人，處有期徒刑肆
月，如易科罰金，以銀元佰元即新臺幣玖佰元折算壹日，減為
有期徒刑貳月，如易科罰金，以銀元佰元即新臺幣玖佰元折算
壹日。又連續納稅義務人以不正當方法逃漏稅捐，處有期徒刑壹
年，減為有期徒刑陸月，如易科罰金，以銀元佰元即新臺幣玖
佰元折算壹日。又納稅義務人以不正當方法逃漏稅捐，處有期徒
刑月，如易科罰金，以新臺幣壹仟元折算壹日。應執行有期徒
刑拾月，如易科罰金，以銀元佰元即新臺幣玖佰元折算壹日。
    事實及理由
一、林李李於民國84年1 月24日成立中華全球策略聯盟文教基金
    會（下稱中華全球基金會），擔任該會第1屆、第2屆董事長
    暨實際及唯一負責人迄今，為從事業務之人，且係個人綜合
    所得稅之納稅義務人，其為使中華全球基金會得以通過主管
    機關即教育部之備查、每年查核及減少每年繳交之高額個人
    所得稅款，竟基於行使業務登載不實文書、偽造私文書及以
    不正當方法逃漏稅捐之概括犯意，分別為下列行為：(一)於87
    年間，林李李因向教育部提出購置中華全球基金會會所之購
    屋計畫遭教育部以計畫購買之坐落臺北市○○區○○路413
    號1樓、地下層房屋為中華全球基金會理事長林李李所有，
    違反民法雙重代理規定而未予核准備查，林李李乃先經劉莉
    莉同意擔任中華全球基金會之掛名董事長後，將中華全球基
    金會董事長變更為劉莉莉，再於87年12月間，明知中華全球
    基金會名義董事長劉莉莉、董事林映辰、聶浮屏、張永芬、
    周淑玲及陳志覃並未出席中華全球基金會87年8 月28日、87
    年12月20日之董事會，亦未保證每年共同募足購屋款800 萬
    元，竟仍於其業務上，製作內容不實之87年8月28日、87年1
    2月20日董事會會議紀錄，並於87年12月20日盜蓋劉莉莉、
    林映辰、聶浮屏、張永芬、周淑玲及陳志覃之印章於董事會
    募款保證書上，用以表示董事會全體董事保證每年募足800
    萬元購屋款之意思，再持上開偽造之私文書及業務上登載不
    實之文書向教育部承辦之公務員行使，教育部因而於88年5
    月20日以臺（88）社(四)字第88052343號函備查中華全球基金
    會先租後購上開不動產乙事，足生損害於劉莉莉、林映辰、
    聶浮屏、張永芬、周淑玲及陳志覃，與教育部對於基金會管
    理之正確性。(二)於89年12月30日分別向不知情之張渼欣借款
    400萬元、胞姐李甄珍借款460萬元後，匯入中華全球基金會
    所有設立於臺北銀行城東分行帳號00000000000號之帳戶（
    下稱系爭帳戶）內，並業務上製作內容不實之財產清冊、收
    支決算表、平衡表後，持以向主管之教育部承辦公務員行使
    之，而使教育部通過中華全球基金會之89年度查核，足以損
    害於中華全球基金會及教育部對於基金會管理之正確性，林
    李李隨即於90年1月2日，自上開帳戶分別匯款49萬4,000 元
    至不知情之張渼欣父親張四川所有上海商業銀行龍山分行（
    帳號：00000000000000號）之帳戶內、匯款200萬6,000元至
    不知情之張渼欣小姑蔡宛秦所有第一商業銀行八德分行（帳
    號：00000000000號）帳戶內、匯款150萬元至不知情之張渼
    欣公公蔡壬寅所有上海商業銀行龍山分行（帳號：00000000
    000000號）帳戶內、匯款460萬6,575元至不知情之李甄珍配
    偶林政弘所有花旗商業銀行臺中分行（帳號：0000000000號
    ）帳戶內；(三)於90年12月27日、同年月31日，分別匯入570
    萬元、35萬元、250 萬元至系爭帳戶內，並業務製作內容不
    實之財產清冊、收支決算表、平衡表後，持以向主管之教育
    部承辦公務員行使之，而使中華全球基金會得以通過教育部
    之90年度查核，足以損害於中華全球基金會及教育部對於基
    金會管理之正確性，林李李隨即於91年1月2日、同年月8 日
    將470萬元、400萬元自系爭帳戶匯出。(四)於93年12月31日匯
    入1,000 萬元至系爭帳戶內，並盜蓋周淑玲之印章於林李李
    製作之93年度經費收支決算表上，用以表示，係周淑玲製作
    前開文書之意思，嗣林李李將前開收支決算表，暨其業務上
    製作內容不實之財產清冊、平衡表，持以向主管之教育部承
    辦公務員行使之，而使中華全球基金會得以通過教育部之93
    年度查核，足以損害於周淑玲、中華全球基金會及教育部對
    於基金會管理之正確性，林李李再於94年1月3日將前開1,00
    0萬元自系爭帳戶匯出。(五)94年12月30日匯入1,000萬元至系
    爭帳戶內，並盜蓋周淑玲之印章於林李李製作之94年度經費
    收支決算表上，用以表示，係周淑玲製作前開文書之意思，
    嗣林李李將前開收支決算表，暨其業務上製作內容不實之財
    產清冊、平衡表，持以向主管之教育部承辦公務員行使之，
    而使中華全球基金會得以通過教育部之94年度查核，足以損
    害於周淑玲、中華全球基金會及教育部對於基金會管理之正
    確性，嗣林李李旋於95年1月2日將前開1,000 萬元自系爭帳
    戶匯出。(六)林李李明知其並未實際捐贈如附表所示之數額與
    中華全球基金會，竟自88年起至95年間之綜合所得稅申報期
    間，分別將如附表「列舉中華全球基金會之捐款數額」欄所
    示不實之捐款金額，登載於88至95年度之綜合所得稅結算申
    報書上，以虛增捐贈支出金額，以達少繳所得稅之目的，併
    同其業務上製作記載不實捐贈金額之中華全球基金會收據，
    先後持向稅捐稽徵機關申報88至95年度之個人綜合所得稅額
    ，以此不正當方法逃漏個人綜合所得稅，總計達2,053萬4,8
    46元，均足以生損害於稅捐機關對於所得稅管理之正確性，
    並影響國家稅收課徵之收入。
二、上揭犯罪事實，業據被告林李李於本院準備程序中坦承不諱
    （見本院98年度訴字第1634號卷《下稱訴字卷》(三)第43頁反
    面），核與證人劉莉莉、聶浮屏、陳志覃於偵訊時之證述；
    證人周淑玲、張渼欣、李甄珍於警詢及偵訊時之證述大致相
    符（見臺灣臺北地方法院檢察署97年度偵字第20316號卷《
    下稱偵20316卷》(一)第6頁至第8頁、第15頁至第16頁、第23
    頁至第26頁、第213頁至第215頁，偵20316卷(二)第330頁至第
    335 頁），且有中華全球基金會之法人登記證書、上海商業
    銀行龍山分行帳號00000000000000號帳戶之開戶資料、交易
    明細、臺北銀行90年1月2日匯款傳票、上海商業銀行龍山分
    行帳號00000000000000號帳戶之開戶資料、交易明細、第一
    商業銀行八德分行帳號00000000000 號帳戶之交易明細、臺
    北銀行90年1月2日取款憑條、花旗綜合月結單、系爭帳戶開
    戶資料及自84年2月間至93年6月間之各類存款歷史對帳單、
    中華全球基金會93及94年度經費支出決算表、教育部94年1
    月4日臺社(四)字第0930178644號函、88年5月21日臺（88）社
    (四)字第88052 343號函、95年1月27日臺社(四)字第0950005632
    號函、99年5 月17日臺社(四)字第0990081246號函、財政部臺
    北市國稅局士林稽徵所97年11月18日財北國稅士林綜所二字
    第0970209587號函暨被告88年度綜所稅申報書資料、財政部
    臺北市國稅局士林稽徵所97年12月17日財北國稅士林綜所二
    字第0970019716號函暨被告93年度綜所稅申報資料、財政部
    臺北市國稅局士林稽徵所98年8 月18日財北國稅士林綜所二
    字第0980203454號函暨被告89年綜所稅申報資料、財政部臺
    北市國稅局中南稽徵所97年12月18日財北國稅中南綜所二字
    第0970214296號函暨被告90至92、94至95年度之綜所稅申報
    資料及捐贈收據、中華全球基金會87年12月20日保證書、中
    華全球基金會87年8 月28日及87年12月20日董事會議紀錄、
    中華全球基金會90年度經費支出決算表、中華全球基金會93
    、94財產清冊、93、94年底之存款餘額證明書、不動產買賣
    契約書、財政部臺北市國稅局士林稽徵所97年11月7 日財北
    國稅士林綜所二字第0970204848號函、財政部臺北市國稅局
    99年3 月26日財北國稅資字第0990205270號函暨中華全球基
    金會及被告財產歸屬資料清單、財政部臺北市國稅局99年3
    月4 日財北國稅審一字第0990025804號函暨中華全球基金會
    93年度結算申報書、日記簿、總分類帳、扣繳憑單及各類所
    得資料申報書、薪資清冊、傳票與憑證、財政部臺北市國稅
    局士林稽徵所99年5月25日財北國稅士林綜所二字第0990202
    691號、財政部臺北市國稅局中北稽徵所99年5月17日財北國
    稅中北營所字第0990012293號函附卷可稽（見偵20316卷(一)
    第9頁至第14頁、第18頁至第21頁、第27頁至第38頁反面、
    第42頁至第58頁、第65頁至第67頁、第73頁至第131頁、第1
    38頁至第182頁、第221頁至第238頁、第269頁至第303 頁、
    第307頁至第539頁，偵20316卷(二)第1頁至第167頁、第169頁
    、第173頁、第175頁至第201頁、第230頁、第235頁、第239
    頁至第240頁、第265頁至第210頁、第225頁至第227 頁，偵
    20316卷(三)第8頁至第24頁、第308頁至第309之1頁，偵20316
    卷(四)第201頁至第224頁，本院卷(二)第75頁至第78頁、第80頁
    、第103頁至第105頁、本院卷(二)中之證物袋內，財政部臺北
    市國稅局99年3月4日財北國稅審一字第0990025804號函送之
    中華全球策略聯盟文教基金會93年度結算申報書影本13紙、
    日記簿、總分類帳各1本、扣繳憑單及各類所得資料申報書1
    本、薪資清冊1本、傳票暨憑證2冊均外置於本院卷後），是
    被告上開任意性自白核與事實相符，應堪採信。本案事證明
    確，被告犯行堪以認定，應予依法論科。
三、查被告行為後，刑法業於94年2月2日修正公布，95年7月1日
    起施行。按行為後法律有變更者，適用行為時之法律，但行
    為後之法律有利於行為人者，適用最有利於行為人之法律，
    修正後刑法第2條第1項定有明文。此條規定係規範行為後法
    律變更所生新舊法律比較適用之準據法，本身尚無新舊法比
    較之問題，於新法施行後，應一律適用新法第2條第1項之規
    定，為「從舊從輕」之比較。而本次法律變更，比較時應就
    罪刑有關之共犯、未遂犯、想像競合犯、牽連犯、連續犯、
    結合犯，以及累犯加重、自首減輕暨其他法定加減原因（如
    身分加減）與加減例等一切情形，綜其全部罪刑之結果而為
    比較。且就比較之結果，須為整體之適用，不能割裂分別適
    用各該有利於行為人之法律，此即刑法變更之比較適用所應
    遵守之「罪刑綜合比較原則」及「擇用整體性原則」（最高
    法院24年上字第2634號、27年上字第2615號判例、95年度第
    8 次刑事庭會議決議參照）。茲就本案應適用之法律比較如
    後：
  (一)關於罰金刑，在刑法修正前，刑法分則編各罪所定罰金刑之
    貨幣單位原為銀元，其最高罰金數額，從各該法條規定，而
    最低罰金數額，則依修正前刑法第33條第5款之規定為1元以
    上（貨幣單位為銀元），且若定有罰金刑之論罪法條係於72
    年6 月25日前所制定，而該法條日後均未修正者，得依罰金
    罰鍰提高標準條例第1條前段規定，就其原定數額提高為2倍
    至10倍，其後修正者則不提高倍數，並依現行法規所定貨幣
    單位折算新臺幣條例第2條規定，以銀元1元折算為新臺幣3
    元；於刑法修正後，因刑法第33條第5款修正為：「罰金：
    新臺幣一千元以上，以百元計算之。」使得刑法之罰金貨幣
    單位已由銀元改為新台幣，則刑法分則編各罪所定罰金刑之
    貨幣單位，自應配合修正為新臺幣，又為使刑法分則編各罪
    所定罰金之最高數額與刑法修正前趨於一致，乃增訂刑法施
    行法第1條之1：「中華民國94年1月7日刑法修正施行後，刑
    法分則編所定罰金之貨幣單位為新臺幣。94年1月7日刑法修
    正時，刑法分則編未修正之條文定有罰金者，自94年1月7日
    刑法修正施行後，就其所定數額提高為30倍。但72年6月2日
    至94年1月7日新增或修正之條文，就其所定數額提高為3 倍
    。」從而，刑法分則編各罪所定罰金刑之最高數額，於刑法
    修正前、後並無不同，惟修正後刑法第33條第5 款所定罰金
    刑最低數額，較之修正前提高，自以修正前刑法第33條第5
    款規定有利於被告。
  (二)刑法第56條連續犯之規定業經刪除，於新法施行後，被告之
    數犯罪行為，應予分論併罰。此條刪除雖非犯罪構成要件之
    變更，然顯已影響行為人刑罰之法律效果，自屬法律有變更
    ，比較新、舊法結果，以舊法之連續犯較有利被告。
  (三)依修正前刑法第51條規定：「數罪併罰，分別宣告其罪之刑
    ，依左列各款定其應執行者：」其中第5 款規定：「宣告多
    數有期徒刑者，於各刑中之最長期以上，各刑合併之刑期以
    下，定其刑期。但不得逾20年」。修正後刑法第51條第5 款
    規定：「宣告多數有期徒刑者，於各刑中之最長期以上，各
    刑合併之刑期以下，定其刑期。但不得逾30年」，自以修正
    前刑法第51條第5款規定有利於被告。
  (四)綜上，依整體比較之結果，以舊法對於被告較為有利，爰依
    修正後刑法第2條第1項前段之規定，就被告95年7月1日前之
    犯行，適用行為時修正前刑法之相關規定予以處斷。
四、核被告於87年12月20日，盜蓋證人劉莉莉、聶浮屏、陳志覃
    、周淑玲、被害人林映辰、張永芬之印章於董事會募款保證
    書上，及93、94年盜蓋證人周淑玲之印章於經費收支決算表
    上，並持向教育部承辦公務員行使之行為，均係犯刑法第21
    6條、第210條行使偽造私文書罪；核被告於87年12月起至94
    年12月底間為止，製作業務上內容不實之財產清冊、收支決
    算表、平衡表、會議紀錄、董事會募款保證書後，持以向教
    育部承辦公務員行使之行為，均係犯刑法第216條、第215條
    行使業務登載不實文書罪；核被告於89年至96年之每年個人
    綜合所得稅申報期間，持其業務登載不實之中華全球基金會
    捐款收據，申報88年度至95年度之個人綜合所得稅而加以行
    使，並因而逃漏個人綜合所得稅部分，均係犯刑法第216 條
    、第215 條行使業務登載不實文書罪、稅捐稽徵法第41條之
    納稅義務人以不正當方法逃漏稅捐罪（起訴書贅載稅捐稽徵
    法第47條）。被告各年度所製作財產清冊、收支決算表、平
    衡表、會議紀錄、中華全球基金會捐款收據之行為舉止雖各
    有數個，然被告各係以單一之製作業務上登載不實文書之決
    意，各於同時、同地或密切接近之時、地，接續實施侵害同
    一法益之數行為，各行為之獨立性極為薄弱，依一般社會健
    全觀念，在時間差距上，難以強行分開，在刑法評價上，應
    視為數個舉動之接續施行，均各屬接續犯而為包括之一罪。
    被告盜蓋證人劉莉莉、聶浮屏、陳志覃、周淑玲、被害人林
    映辰、張永芬之印章於董事會募款保證書、盜蓋證人周淑玲
    之印章於經費收支決算表上而偽造私文書；被告製作業務上
    內容不實之財產清冊、收支決算表、平衡表、會議紀錄、董
    事會募款保證書後，持以向教育部承辦公務員行使之行為，
    所犯盜用印章、偽造私文書及業務上登載不實文書之低度行
    為，各為行使偽造私文書、行使業務登載不實文書之高度行
    為所吸收，均不另論罪。又被告自87年12月間起至94年12月
    底間止之行使偽造私文書、自87年12月間起至95年5 月間為
    止之行使業務登載不實文書、自89年起至95年止之納稅義務
    人以不正當方法逃漏88年至94年度所得稅之犯行，時間緊接
    ，且所犯構成要件與罪名復係相同，顯係基於概括犯意而為
    之，均應依修正前刑法第56條規定各論以連續犯，並均加重
    其刑。又被告於96年5 月間，持其業務登載不實之中華全球
    基金會捐款收據，申報95年度之個人綜合所得稅而加以行使
    ，並因而逃漏個人綜合所得稅部分，均係犯刑法第216條、
    第215條行使業務登載不實文書罪、稅捐稽徵法第41條之納
    稅義務人以不正當方法逃漏稅捐罪。起訴書認被告就逃漏95
    年度之個人綜合所得稅部分亦屬連續犯，惟該年度之個人綜
    合所得稅申報期間為96年5 月間，此乃於95年7月1日刑法修
    正施行後所為，自應適用新修正刑法單獨予以論罪，而無從
    與新修正刑法施行前之犯行成立連續犯，是起訴書此部分意
    旨容有誤解，應予敘明。另按文書乃記載人類意思表示之方
    法，其存在之形式，可具有多樣性，同一份文件未必僅存在
    一種文書，即將不同之文書，記載於同一份文件之內，亦無
    不可。是同時冒用多人之名義，偽造可各自獨立之多種文書
    於同一份文件之內，嗣持以行使者，因其同時侵害數個法益
    ，係一行為同時觸犯數個行使偽造文書之罪名，自應依想像
    競合犯之例從一重處斷；此與偽造單一之文書嗣持以行使，
    雖同時生損害於多數之人，仍僅成立一個行使偽造文書罪之
    情形有別，而同時偽造同一被害人之多件同類文書時，因其
    被害法益仍僅一個，自無想像競合之適用（最高法院95年台
    上第5961號、91年台上第2866號判決意旨參照）。準此，被
    告於87年12月20日盜蓋證人劉莉莉、聶浮屏、陳志覃、周淑
    玲、被害人林映辰、張永芬之印章於董事會募款保證書上，
    偽造前開董事會募款保證書，用以表示董事會全體董事保證
    每年募足800 萬元購屋款之意思，嗣同時提出而行使，揆諸
    前開說明，自應認係一行為同時觸犯6 個行使偽造私文書之
    罪名；而被告以一行為，同時向教育部承辦公務員行使業務
    登載不實文書及偽造私文書，均屬以一行為而觸犯數罪名者
    ，為想像競合犯，應依刑法第55條規定，僅從一重論以連續
    行使偽造私文書罪。又被告於96年5 月間，以一申報95年度
    個人綜合所得稅之行為，同時涉犯刑法第216條、第215條行
    使業務登載不實文書及稅捐稽徵法第41條之納稅義務人以不
    正當方法逃漏稅捐2 罪，亦為想像競合犯，應依刑法第55條
    論以想像競合犯，從一重之納稅義務人以不正當方法逃漏稅
    捐罪處斷。被告所犯連續行使偽造私文書、89 年至95年5月
    間之連續納稅義務人以不正當方法逃漏稅捐、96年5月間（
    95年度個人綜合所得稅申報期間）之納稅義務人以不正當方
    法逃漏稅捐之3 罪間，犯意各別、行為互殊，應分論併罰之
    。起訴書認被告所犯行使業務上登載不實文書罪與違反稅捐
    稽徵法第41條之罪間，為想像競合犯，應從較重之逃漏稅捐
    罪處斷，及被告先後持不實捐款收據申報88年至95年度共8
    年綜合所得稅之行為核屬8 罪，與被告所犯連續行使私文書
    分論併罰，容屬有誤，附此敘明。再被告前於86年間，因偽
    造文書案件，經本院以87年度訴字第1101號判決無罪，檢察
    官不服提起上訴後，經臺灣高等法院以88年度上訴字第1216
    號判決駁回上訴，再經最高法院以91年度台上字第417 號判
    決撤銷原判決，並發回臺灣高等法院，嗣雖經臺灣高等法院
    以91年度上更一字第108號判決撤銷本院87年度訴字第1101
    號判決，改判處有期徒刑3 月，被告不服提起上訴，亦經最
    高法院以94年度台上字第3079號判決確定，於94年7 月27日
    易科罰金執行完畢，然被告於該案判決94年6月9日確定前之
    92年間，因違反公司法等案件，經本院以99年度訴字第1216
    號判決判處有期徒刑4月，減為有期徒刑2月，如易科罰金，
    均以銀元300元即新臺幣900元折算1日確定，前開2裁判因合
    於定應執行刑之要件，是前已先執行之有期徒刑之罪，將因
    嗣後合併他罪定應執行刑結果，仍僅能扣除已執行之有期徒
    刑部分，而不能認為已執行完畢，併此敘明。爰審酌被告身
    為中華全球基金會之實際負責人，理應恪遵法令以謀社會大
    眾之福利，竟僅為便宜行事及減少每年繳交之高額個人所得
    稅款即為本案犯行，該等行為殊不足取，惟念被告犯後，於
    本院準備程序中，尚能坦承犯行，態度良好，暨衡諸其犯罪
    之動機、目的、情節、有前科之素行、大學畢業之智識程度
    、逃漏稅捐之金額等一切情狀，分別量處如主文所示之刑。
    復以本件被告除96年5 月間所犯納稅義務人以不正當方法逃
    漏稅捐罪外，其餘犯罪時間均係於96年4 月24日之前，且無
    中華民國96年罪犯減刑條例所定不得減刑之情形，是被告所
    犯連續行使偽造私文書罪，及89年至95年5 月間之連續納稅
    義務人以不正當方法逃漏稅捐罪，均應依同條例第2條第1項
    第3款規定，減其宣告刑2分之1。至於被告96年5月間所犯納
    稅義務人以不正當方法逃漏稅捐罪則無上開減刑條例之適用
    。又該條例第9條規定：「犯最重本刑為5年以下有期徒刑以
    下之刑之罪，依本條例規定減為6 月以下有期徒刑、拘役者
    ，應於為減刑裁判時，併諭知易科罰金折算之標準」，而被
    告行為後，刑法第41條已於94年2月2日修正公布，95年7月1
    日起施行，其中第1項前段修正為：「犯最重本刑為5年以下
    有期徒刑以下之刑之罪，而受6 個月以下有期徒刑或拘役之
    宣告者，得以新臺幣1,000元、2,000元或3,000元折算1日，
    易科罰金。」，然依被告行為時法律，即修正前刑法第41條
    第1項前段規定：「犯最重本刑為5年以下有期徒刑以下之刑
    之罪，而受6 個月以下有期徒刑或拘役之宣告，因身體、教
    育、職業、家庭之關係或其他正當事由，執行顯有困難者，
    得以1元以上3元以下折算1 日，易科罰金。」，暨被告行為
    時之易科罰金折算標準，修正前罰金罰鍰提高標準條例第2
    條前段（現已廢止）規定，就其原定數額提高為100倍折算1
    日，則本件被告行為時之易科罰金折算標準，應以銀元100
    元、200元、30 0元折算1日，經折算為新臺幣後，應以新臺
    幣300元、600元、900元折算為1日。比較修正前後之易科罰
    金折算標準，以95年7月1日修正公布施行前之規定，較有利
    於被告，爰依刑法第2條第1項前段規定，就被告所犯連續行
    使偽造私文書、連續納稅義務人以不正當方法逃漏稅捐罪部
    分，適用修正前刑法第41條第1 項前段規定，定其易科罰金
    折算標準，諭知被告所處徒刑及減刑後所處徒刑，如易科罰
    金，均以銀元300元即新臺幣900元折算1 日。末按「數罪併
    罰，有2 裁判以上者，依刑法第51條規定，定其應執行刑」
    、「於94年1月7日刑法修正施行前犯併合處罰數罪中之一罪
    ，且該數罪均符合第41條第1 項得易科罰金之規定者，適用
    90年1月4日修正之刑法第41條第2項規定」，刑法第53條、
    刑法施行法第3條之1第3項分別定有明文。是本件被告所犯
    連續偽造私文書及連續違反稅捐稽徵法第41條罪，既於95年
    7月1日前犯之，此與被告96年5 月間所犯違反稅捐稽徵法第
    41條罪，爰依前揭規定，就被告上開所犯各罪，定其應執行
    之刑，並定其易科罰金折算標準以銀元300元即新臺幣900元
    折算1日。
五、依刑事訴訟法第449條第2項、第3項，稅捐稽徵法第41條，
    刑法第11條前段、第2條第1項前段、第216條、第210條、第
    215條、第55條、第41條第1項前段、第51條第5款，94年2月
    2日修正前刑法第41條第1項前段、第56條，90年1月4日修正
    前刑法第41條第2項，廢止前罰金罰鍰提高標準條例第2條，
    現行法規所定貨幣單位折算新臺幣條例第2 條，刑法施行法
    第1條之1、第3條之1第3項，中華民國96年罪犯減刑條例第2
    條第1項第3款、第7條、第9條、第11條，逕以簡易判決處刑
    如主文。
六、如不服本判決，得自收受送達之日起10日內向本院提出上訴
    狀，上訴於本院第二審合議庭（須附繕本）。
中    華    民    國   100    年    5     月    23    日
                        刑事第十庭法  官  周玉琦
上正本證明與原本無異。
                                  書記官  謝貽婷
中    華    民    國   100    年    5     月    23    日
附錄本案論罪科刑法條全文：
中華民國刑法第210條
（偽造變造私文書罪）
偽造、變造私文書，足以生損害於公眾或他人者，處 5 年以下
有期徒刑。
中華民國刑法第215條
（業務上文書登載不實罪）
從事業務之人，明知為不實之事項，而登載於其業務上作成之文
書，足以生損害於公眾或他人者，處 3 年以下有期徒刑、拘役
或 5 百元以下罰金。
中華民國刑法第216條
（行使偽造變造或登載不實之文書罪）
行使第 210 條至第 215 條之文書者，依偽造、變造文書或登載
不實事項或使登載不實事項之規定處斷。
稅捐稽徵法第41條
（逃漏稅捐之處罰）
納稅義務人以詐術或其他不正當方法逃漏稅捐者，處 5 年以下
有期徒刑、拘役或科或併科新台幣 6 萬元以下罰金。
附表：
 ┌──┬───┬──────────┬────────────┐
 │編號│年度  │列舉中華全球基金會之│逃漏個人所得稅之應納數額│
 │    │      │捐款數額（新臺幣）  │ （新臺幣）             │
 ├──┼───┼──────────┼────────────┤
 │一  │88年度│1000萬元            │400萬元                 │
 ├──┼───┼──────────┼────────────┤
 │二  │89年度│755萬元             │302萬元                 │
 ├──┼───┼──────────┼────────────┤
 │三  │90年度│380萬元             │152萬元                 │
 ├──┼───┼──────────┼────────────┤
 │四  │91年度│901萬4,500元        │360萬5,800元            │
 ├──┼───┼──────────┼────────────┤
 │五  │92年度│835萬8,016元        │334萬3,206元            │
 ├──┼───┼──────────┼────────────┤
 │六  │93年度│975萬元             │390萬元                 │
 ├──┼───┼──────────┼────────────┤
 │七  │94年度│136萬4,600元        │54萬5,840元             │
 ├──┼───┼──────────┼────────────┤
 │八  │95年度│150萬元             │60萬元                  │
 ├──┴───┼──────────┼────────────┤
 │ 總計       │5,133萬7,116元      │2,053萬4,846元          │
 └──────┴──────────┴────────────┘